【裁判字號】    97,審交訴,220
【裁判日期】    980326
【裁判案由】    公共危險等
【裁判全文】
臺灣高雄地方法院刑事判決           97年度審交訴字第220號
公  訴  人  臺灣高雄地方法院檢察署檢察官
被      告  甲○○
                    （現另案於臺灣高雄監獄執行中）
上列被告因公共危險等案件，經檢察官提起公訴（97年度偵字第
28765 號、第29951 號），被告就被訴事實為有罪之陳述，經告
知簡式審判程序之旨，並聽取被告與公訴人之意見後，本院合議
庭裁定由受命法官獨任進行簡式審判程序，本院判決如下：
    主  文
甲○○犯過失傷害罪，處有期徒刑肆月。又犯肇事致人傷害逃逸
罪，累犯，處有期徒刑捌月。應執行有期徒刑拾月。
    事  實
一、甲○○前於民國92年間，因施用毒品案件，經本院以92年度
    訴字第2316號判處有期徒刑10確定，並於94年10月36日縮短
    刑期執行完畢。詎甲○○不知悔改，明知其未考領普通小型
    車駕駛執照，仍於97年3 月24日晚間9 時5 分許，駕駛車號
    4830-JL 號自用小客車搭載友人陳沛君，沿高雄市○○路（
    起訴書誤載為高雄縣鳳山市○○路）由西往東方向行駛，行
    經高雄市○○路與誠義路之交岔路口時，原應注意汽車行駛
    至交岔路口，轉彎車應讓直行車先行，依當時天氣晴朗，夜
    間有照明，柏油路面乾燥無缺陷，道路無障礙物，視距良好
    ，而依其智識及能力並無不能注意之情事，適有考領重型機
    車駕駛執照之乙○○騎乘車號XUG-530 號（起訴書誤載為XU
    C-530 號）重型機車，沿高雄市○○路由東往西方向行駛至
    該處，詎甲○○疏未注意乙○○騎乘重型機車行經該處，而
    貿然在該交岔路口左轉，未讓直行之乙○○先行，致乙○○
    閃避不及，其騎乘之機車前車頭遂撞擊甲○○所駕駛之自用
    小客車右側車門而肇事，乙○○因而人車倒地，並受有右股
    骨骨折、右側遠端橈骨骨折、顏面複雜性撕裂傷之傷害。詎
    甲○○駕駛動力交通工具肇事，致乙○○受有前揭傷害後，
    竟未下車採取救護行為以及報警處理，即逕自駕駛前開小客
    車逃逸，嗣因乙○○記下甲○○駕駛之自用小客車車牌，自
    行報警處理，經警依乙○○提供之車牌號碼，追查出甲○○
    當日駕車搭載之友人陳沛君，始循線查獲上情。
二、案經乙○○訴由高雄縣政府警察局鳳山分局報告臺灣高雄地
    方法院檢察署檢察官偵查起訴。
    理  由
一、本件被告所犯係死刑、無期徒刑、最輕本刑為3 年以上有期
    徒刑以外之罪，其於準備程序中就被訴事實為有罪之陳述，
    經法官告知簡式審判程序之旨，並聽取公訴人及被告之意見
    後，本院依刑事訴訟法第273 條之1 第1 項之規定，裁定進
    行簡式審判程序。
二、訊據被告對其上揭過失傷害及肇事致人傷害逃逸之事實，坦
    承不諱，核與證人即被害人乙○○、被告之友人陳沛君證述
    情節相符，並有道路交通事故現場蒐證照片12張，以及道路
    交通事故現場圖、道路交通事故調查報告表、診斷證明書、
    車號4830-JL 號自用小客車之行照、乙○○駕駛執照、車號
    XUG-530 號重型機車行照、證號查詢汽車駕駛人資料表各1
    份附卷可稽，本案事證明確，被告上揭犯行，均堪認定，應
    予依法論科。
三、核被告所為，係犯刑法第284 條第1 項前段之過失傷害罪及
    同法第185 條之4 之肇事致人受傷而逃逸罪。被告所犯上開
    二罪，犯意各別，罪名互異，應予分論併罰。又被告於本件
    道路交通事故發生當時，並未考領有普通小型車駕駛執照，
    已據被告供承在卷，並有證號查詢汽車駕駛人資料表1 份附
    卷可佐，是被告無照駕駛自用小客車，因而致人受傷，依法
    應負刑事責任，依道路交通管理處罰條例第86條第1 項之規
    定，就其所犯過失傷害罪部分，應加重其刑至2 分之1 。又
    被告前因施用毒品案件，經法院判處有期徒刑10確定，並於
    94年10月36日縮短刑期執行完畢，有臺灣高等法院被告前案
    紀錄表1 份在卷可攷，其有期徒刑執行完畢後，5 年以內故
    意再犯本件有期徒刑以上之肇事致人受傷而逃逸罪，為累犯
    ，應依刑法第47條第1 項規定，加重其刑。本院審酌被告前
    因施用毒品與竊盜案件，經法院判刑之紀錄，此有前述臺灣
    高等法院被告前案紀錄表1 份附卷可憑，素行不佳，而被告
    於上揭時、地，因駕駛自用小客車違反道路交通規則，而過
    失肇致本件道路交通事故，致乙○○人車倒地，並受有前揭
    傷害後，未停留現場對乙○○施以救護或報警處理，竟逕自
    駕車逃逸，棄受傷之乙○○於不顧，迄今仍未與乙○○達成
    和解，實有不該，惟念及被告係因過失致造成乙○○受有前
    揭傷害，惡性非重，且被告事後已坦承過失傷害與肇事逃逸
    之犯行，堪認尚具悔意，並斟酌被告違反道路交通注意義務
    之程度、乙○○所受傷勢等等一切情狀，分別量處如主文所
    示之刑，並定應執行刑如主文所示，以資懲儆。
據上論斷，應依刑事訴訟法第299 條第1 項前段，刑法第284 條
第1 項、第185 條之4 、第47條第1 項、第51條第5 款，道路交
通管理處罰條例第86條第1 項，刑法施行法第1 條之1 ，判決如
主文。
本案經檢察官丙○○到庭執行職務。
中    華    民    國    98    年    3     月    26    日
                  交通法庭  法  官  高增泓
以上正本證明與原本無異。
如不服本判決，應於送達後10日內，向本院提出上訴狀。
中    華    民    國    98    年    3     月    26    日
                            書記官  黃麗玉
附錄本案論罪科刑法條全文：
刑法第284條
因過失傷害人者，處6 月以下有期徒刑、拘役或5 百元以下罰金
，致重傷者，處1 年以下有期徒刑、拘役或5 百元以下罰金。
從事業務之人，因業務上之過失傷害人者，處1 年以下有期徒刑
、拘役或1 千元以下罰金，致重傷者，處 3 年以下有期徒刑、
 拘役或 2 千元以下罰金。
刑法第185條之4
駕駛動力交通工具肇事，致人死傷而逃逸者，處6 月以上5 年以
下有期徒刑。


司法院資訊處製作；財團法人民間司法改革基金會備份。
